臺灣臺北地方法院交通事件裁定　　　　 96年度交聲字第902號
異　議　人
即受處分人　甲○○
上列異議人即受處分人因違反道路交通管理處罰條例案件，對於
臺北市交通事件裁定所民國96年7 月27日所為處分（原處分案號
：北市裁二字第裁22-C00000000號）聲明異議，本院裁定如下：
    主  文
異議駁回。
    理  由
一、按道路交通管理處罰條例所用名詞「車輛」，指在道路上以
    原動機行駛之汽車（包含機器腳踏車）或以人力、獸力行駛
    之車輛，而道路交通安全規則所用名詞「汽車」，指在道路
    上不依軌道或電力架線而以原動機行駛之車輛（包含機器腳
    踏車），道路交通管理處罰條例第三條第八款、道路交通安
    全規則第二條第一項第一款定有明文。再按汽車駕駛人，行
    經有燈光號誌管制之交岔路口闖紅燈者，處新臺幣（下同）
    1 千8 百元以上5 千4 百元以下罰鍰，並記違規點數3 點，
    道路交通管理處罰條例第五十三條第一項、第六十三條第一
    項第三款分別定有明文。
二、本件異議人即受處分人甲○○於96年2 月3 日上午8 時42分
    許，騎乘車牌號碼AMH-682 號重型機車沿臺北縣三重市○○
    ○○街至42巷口時，闖越紅燈，經適在該路口前20至30公尺
    處執行交通稽查勤務之臺北縣政府警察局三重分局二重派出
    所警員乙○○發覺，乃鳴笛示意停車受檢，詎甲○○未停車
    接受稽查而逃逸，經警員記下車號，於返所後輸入車號以電
    腦查詢車籍，核對其車身顏色、車型無誤後，以受處分人有
    違反道路交通管理處罰條例五十三條第一項規定，逕行舉發
    。嗣受處分人逾越應到案期限60日以上始提出申訴，經原處
    分機關函請舉發單位調查結果，仍認受處分人確有前開違規
    行為，惟因受處分人申訴未收受上開舉發通知單，原處分機
    關遂參酌陳述理由，於96年7 月27日依道路交通管理處罰條
    例第五十三條第一項、第六十三條第一項第三款（原處分漏
    引第一項第三款）規定，裁處受處分人罰鍰1 千8 百元，並
    記違規點數3 點。
三、訊據異議人固坦承於上揭時、地，騎乘上開重型機車，行經
    上述路口，惟辯稱：該路段是Ｔ型路口，並無左轉燈號，當
    時係在五谷王北街的Ｔ型路口待轉後左轉，並未闖越紅燈，
    且本件並無舉發照片，何以得知警員並無舉發錯誤云云。經
    查，證人即舉發警員乙○○於本院調查時業具結證述：「我
    當時是依據派出所勤務表，在96年2 月3 日8 時20分至40分
    在北縣三重市○○○○街42巷口執行交通稽查勤務．．8 時
    42分時，有1 台機車違規紅燈左轉，闖越當時在五谷王北街
    紅燈的號誌，我當時的位置是在五谷王北街42巷口，也就是
    駕駛人違規紅燈左轉後往前20至30公尺處，我見狀吹哨指揮
    示意攔停，我看該駕駛人並沒有減速的跡象，我就連續吹哨
    警示駕駛人停車，駕駛人還是沒有停車，我就把車子車牌記
    下來舉發．．（問：你把車牌記下來之後，有沒有跟派出所
    核對車型、顏色？）我返所後，有查詢該車牌跟派出所內查
    詢的資料相符，才製單舉發．．路段早上為兒童上學經過的
    地方，經地方民意代表要求加強取締，取締以我們號誌為主
    ，因為該路段為Ｔ型路口。（問：你的意思是否為只要你所
    站立處的號誌是綠燈，絕對不可能有駕駛人左轉的號誌為直
    行紅燈、左轉綠燈，或直行綠燈的情形？）是。（問：你當
    時看到該處你的方向號誌確實是綠燈？）是．．（問：他當
    時是待轉之後再左轉，還是直接左轉？）該路段五谷王北街
    42巷沒有待轉區，路口中間為黃色網狀線禁止臨時停車，當
    時我在值勤地點也就是該路口前方20、30公尺處，並沒有看
    到駕駛人在路中待轉。」（見96年8 月17日訊問筆錄）等語
    明確；而按交通警員製單舉發違反道路交通管理處罰條例所
    列之違規事實，本質上為行政處分，係公務員基於職務上之
    權力，依法就特定之具體事件所為之具公法上效果之單方面
    行政行為，基於公務員為公法上行為具有公信力之原則，該
    行政行為當可被推定為真正，其據以依法處分之事實認定亦
    為正確無誤。本院復審酌闖越紅燈之違規行為，其發生時間
    甚短，一般而言，除該路口適設有固定式交通違規自動採證
    照相儀器外，殊難有其他採證方式，且於本院卷存資料內，
    並查無任何足資證明警員有捏造事實、違法取締之情事，從
    而，執勤警員本其維護交通秩序、安全職責所為之舉發，自
    應受到合法、正確之推定，其證言自得採為佐證。
四、綜上，本件受處分人確有行經有燈光號誌管制之交岔路口闖
    紅燈之違規事實，堪以認定。從而，原處分機關依道路交通
    管理處罰條例第五十三條第一項、第六十三條第一項第三款
    （原處分漏引第一項第三款）之規定，裁處受處分人罰鍰1
    千8 百元、並記違規點數3 點，洵無不當，受處分人之異議
    為無理由，爰予駁回。
據上論斷，應依道路交通案件處理辦法第十九條，裁定如主文。
中　　華　　民　　國　　96　　年　　8 　　月　　28　　日
                          交通法庭
                              法　官　王幸華
以上正本證明與原本無異
如不服本裁定應於送達後5日內向本院提出抗告狀
                  　　        書記官　陳泰寧
中　　華　　民　　國　　96　　年　　8 　　月　　28　　日
